【裁判字號】    95,上訴,960
【裁判日期】    951025
【裁判案由】    強盜等
【裁判全文】
臺灣高等法院臺南分院刑事判決         95年度上訴字第960號
上  訴  人  臺灣嘉義地方法院檢察署檢察官
被      告  丙○○
            丁○○
            壬○○
共      同
選任辯護人  陳信宏律師
上列上訴人因被告強盜等案件，不服臺灣嘉義地方法院94年度訴
字第436號中華民國95年6月30日第一審判決（起訴案號：臺灣嘉
義地方法院檢察署94年度核退偵字第2號），提起上訴，本院判
決如下：
    主  文
上訴駁回。
    理  由
一、公訴意旨略以：緣被告丙○○、丁○○與乙○○、戊○○、
    李春亭等人為兄弟關係，被告丁○○與被告壬○○係夫妻關
    係，戊○○與庚○○為男女朋友關係，甲○○則係戊○○之
    子，丙○○、李春亭、丁○○等三人與乙○○、戊○○等二
    人平日不睦，丁○○以乙○○無權占有其所有自用大貨車為
    由提起民事訴訟，而由原審朴子簡易庭九十三年度朴簡字第
    一四號返還所有物事件受理中。於九十三年四月十三日下午
    二時許，上開事件在原審朴子簡易庭開庭前，丁○○在簡易
    庭外遭乙○○等人所毆打（未據告訴），心有未甘，竟夥同
    丙○○、李春亭、壬○○及不詳之人數名，基於共同妨害自
    由、毀損及傷害之犯意聯絡，先派人跟蹤由乙○○所駕駛，
    所有人為己○○，搭載戊○○、甲○○、庚○○及癸○○，
    牌照號碼ＴＵ－三九○七號自用小客車，乙○○等人發覺跟
    蹤後，即至嘉義縣警察局朴子分局某派出所躲避，認已安全
    始行離去。迨於同日下午六時十分許，車行至嘉義縣鹿草鄉縣
    ○○村一六七線公路七點五公里與鎮○路○○路口
    處（靠近臺灣嘉義監獄鹿草分監及臺灣嘉義看守所），李春
    亭先駕駛牌照號碼ＶＰ－三一九六號自用小客車超越乙○○
    所駕自用小客車，並停車攔擋，使乙○○等人被迫停車，丙○○、丁○○等與不詳之人數名則分乘牌照號碼不詳之車輛
    二輛停在乙○○所駕自用小客車後方，防止乙○○等人逃離
    ，以此強暴方式妨害乙○○等人行使行車之權利。李春亭繼
    與不詳之人分持刀子與鐵棍等物品下車毆打乙○○、戊○○
    、庚○○、甲○○及癸○○（乙○○未成傷，癸○○未提出
    告訴），戊○○因而受有右側尺骨骨折、右足踝挫傷、胸部
    撕裂傷、顏面撕裂傷；甲○○因而受有左手肘及左手前臂挫
    傷、下巴撕裂傷；庚○○因而受有頭部外傷、右腓骨骨折、
    後背一公分撕裂傷、左大腿三公分撕裂傷等傷害，同時搗毀
    乙○○等人駕駛及乘坐自用小客車之全部車窗。適辛○○○
    駕駛牌照號碼Ｘ九－○七八○號自用小客車經過該處，庚○○攔車逃命，方得離去報警，辛○○○搭救過程中，所駕駛
    車輛並遭李春亭等人持鐵棍毆擊欲阻擋離開，致車頂板金凹
    陷（辛○○○於偵查中撤回毀損告訴），因認被告丙○○、
    丁○○、壬○○等人（被告李春亭部分另由原審審結）涉犯
    刑法第三百零四條第一項之強制罪、第二百七十七條第一項
    前段之傷害罪、第三百五十四條之毀損罪嫌等語。
二、按犯罪事實應依證據認定之，無證據不得認定犯罪事實；又
    不能證明被告犯罪或其行為不罰者應諭知無罪之判決。刑事
    訴訟法第一百五十四條第二項、第三百零一條第一項分別定
    有明文。次按刑事訴訟法第一百六十一條已於九十一年二月
    八日修正公布，修正後同條第一項規定：檢察官就被告犯罪
    事實，應負舉證責任，並指出證明之方法。因此，檢察官對
    於起訴之犯罪事實，應負提出證據及說服之實質舉證責任。
    倘其所提出之證據，不足為被告有罪之積極證明，或其闡明
    之證明方法，無從說服法官以形成被告有罪之心證，基於無
    罪推定之原則，自應為被告無罪判決之諭知（最高法院九十
    二年度台上字第一二八號判例意旨可資參照）。另告訴人之
    告訴，本以使被告受刑事訴追為目的，故其陳述是否與事實
    相符，自應調查其他証據，以資審認，苟其所為攻擊之詞，
    尚有瑕疵，則在此瑕疵未予究明以前，即不能遽採為斷罪之
    基礎（最高法院五十二年度台上字第一三００號、六十一年
    度台上字第三０九九號判例要旨參照）。
三、公訴意旨認被告丙○○、丁○○、壬○○等涉有上開犯嫌，
    無非以：(一)告訴人即證人乙○○、戊○○、甲○○、庚○○
    等之指訴；(二)車輛毀損照片；(三)告訴人出具之診斷證明書；
    (四)被告丙○○、丁○○等行動電話通聯紀錄；(五)丁○○病歷
    資料等證據資料，為其論罪主要依據。訊據被告丙○○、丁○○、壬○○等人均堅決否認有何上開犯行，均辯稱「案發
    時間其等均在醫院急診室，不在現場，亦未參與上開犯行」
    等語。
四、經查：
  (一)九十三年四月十三日下午六時十分許，告訴人乙○○駕駛己○○所有牌照號碼ＴＵ－三九○七號自用小客車搭載戊○○
    、甲○○、癸○○、庚○○等人，行經嘉義縣鹿草鄉縣○○村一六七線公路七點五公里即該公路與鎮○路○○路
    口處，該車為人攔阻，車窗盡遭毆擊破壞，車上乘客為人毆
    打，告訴人戊○○因而受有右側尺骨骨折、右足踝挫傷、胸
    部撕裂傷、顏面撕裂傷；告訴人甲○○因而受有左手肘及左
    手前臂挫傷、下巴撕裂傷；告訴人庚○○因而受有頭部外傷
    、右腓骨骨折、後背一公分撕裂傷、左大腿三公分撕裂傷等
    傷害，庚○○後因辛○○○下班開車經過，攔車逃命，始得
    離去報警，辛○○○搭救過程中，其所駕駛Ｘ九－○七八○
    號自小客車車頂並遭人持鐵棍毆擊凹陷等事實，迭據告訴人
    即證人乙○○、戊○○、甲○○、庚○○等人於警、偵訊及
    原審審理時指証不移，並據證人辛○○○於偵查中結證屬實
    （見核退偵字卷第八十二頁），復有診斷證明書四紙、車輛
    毀損照片七張在卷可參（警卷第三十一頁至第三十二頁、第
    三十四頁至第三十五頁、第二十八頁至第三十頁），足認告
    訴人乙○○、甲○○、戊○○、庚○○等人上開指証遭人妨
    害自由、傷害及毀損車輛等語，與事實相符，而可信採。
  (二)又查，本件事發時間係於九十三年四月十三日下午六時十分
    許一節，復經證人乙○○、戊○○、甲○○、庚○○等人証
    述在卷。而稽之證人辛○○○於警詢時之証詞，証人辛○○○係於當日下午六時十五分許至上開事發地點（見警卷第十
    七頁），再佐以証人辛○○○係在臺灣嘉義看守所任職，於
    九十三年四月十三日下午六時四分許離所下班，一般戒護人
    員下班時間為下午六時整等情，又有臺灣嘉義看守所人事室
    傳真、臺灣嘉義地方法院檢察署公務電話紀錄單各一份在卷
    足考（見原審卷二第一百九十頁至第一百九十一頁）；及証
    人辛○○○係於告訴人乙○○等人在上開地點遭人攔擋，妨
    害自由及傷害之過程中，始到達該事發現場等情，証人辛○○○應係在該日下午六時十分以後始到達事發現場，暨卷附
    之案發當日嘉義縣警察局水上分局鹿草分駐派出所受理各類
    案件紀錄表所載（見原審卷二第一百九十三頁），警方又係
    於九十三年四月十三日下午六時二十分許始接獲報案等情觀
    之，足認本件事發時間應係於九十三年四月十三日下午六時
    十分許，可堪認定。
  (三)公訴意旨雖認當日下手對告訴人乙○○、甲○○、戊○○、
    庚○○等人妨害自由、毀損車輛及傷害之人，除在逃之同案
    被告李春亭外，被告丙○○、丁○○、壬○○等人（下簡稱
    被告丙○○等三人）亦有參與；但為被告丙○○等三人堅詞
    否認，並以上開情詞置辯，則本件應審酌者，厥為被告丙○○等人於本件事發時是否確有在事發地點，並有參與本件犯
    行。查：
  １証人即告訴人甲○○於警訊時指稱：「．．遭李春亭駕ＶＰ
    －三一九六自小客車攔下，並遭車上不認識之男子毆傷。．
    ．因我遭李春亭駕車攔下並車上之不認識之男子毆傷，．．
    。」等語（見警卷第九頁至第十頁調查筆錄）；於偵查中則
    稱：「我看到是李春亭開的。．．（問：總共有幾人？）下
    來有四至五人。」等語（核退偵查卷第八十四頁至第八十五
    頁訊問筆錄）；審理時則稱：「李春亭把車攔住擋在我們前
    面，李春亭與好幾個人一起下車。（問：有男有女？）都是
    男的。．．（問：你當時有無看到丙○○、丁○○？）我沒
    有注意到，我只有看到前面那台紅色的車。．．（問：車子
    被打，你們被打時，有無聽到丁○○、丙○○的聲音？）沒
    有聽到，只聽到破碎敲擊的聲音。」等語（本院二卷第六十
    四頁至第六十五頁、第六十九頁審判筆錄），則依証人甲○○上開証詞，証人甲○○當時雖有目擊李春亭行凶，但一直
    未指証被告丙○○等三人確有在場，並參與本件犯行。
  ２証人即告訴人戊○○於九十三年四月二十日警訊時稱：「．
    ．被丙○○、李春亭打傷，還有一名不詳男子打傷我。．．
    丙○○用腳踢我身體，李春亭持開山刀殺我，另一不詳男子
    持鐵管打我。」等語（警卷第三頁及其反面調查筆錄）；同
    月二十三日警訊則稱：「（問：李春亭與同夥毆打你時有幾
    人？）共五個人。．．李春亭拿刀從司機座方向刺進來，．
    ．李春亭叫同夥從右前車門打破門窗。」等語（警卷第六頁
    反面調查筆錄）；同年七月二十一日警訊時另稱：「丙○○
    並無毆打我，我是被李春亭持一把約六十公分長之尖刀刺傷
    眉間及右前胸部，另一名留平頭之男子持鐵棍打傷我右小臂
    及右小腿，．．對方加害人有丙○○、李春亭、丁○○、壬○○和其他五名不詳姓名之男子。」等語（警卷第七頁反面
    調查筆錄）；九十四年一月十一日偵查中則稱：「（問：那
    台車何人開的？）李春亭，車內含李春亭共五人，其他不認
    識，我認得人，．．（問：你有看到其他三人被告？）有，
    ．．回頭一看，看到後面跟著二台小貨車，一台是丁○○開
    的，壬○○坐在車上，丙○○拿刀子一出來就喊說『讓他死
    ！』，接著李春亭就刺了。」等語（核退偵卷第八十四頁訊
    問筆錄）；九十四年一月二十四日偵查中陳稱：「車子攔住
    我時，看到丙○○開第一台，最後一台是丁○○開的，載著
    壬○○，李春亭拿刀我要逃，我看到時壬○○、丁○○還在
    車上，丙○○已經下車，手上拿一支刀子約五、六十公分。
    」等語（核退偵卷第一百十一頁訊問筆錄）；於原審審理時
    則證稱：「我有看到丙○○，我只聽到給他死，我沒有看到
    拿什麼武器。．．我知道後面有二台小貨車，但我沒有看到
    丁○○。（問：有沒有看到壬○○）沒有。．．（問：與李
    春亭下車有四個人，是男是女？）都是男的。．．剛開始被
    打時，我本來開門要離開，但看到後面有二台車，我看到丙○○，丙○○當時在車上，載著一個女的。」（見原審卷二
    第五十八頁至第六十頁）。依証人戊○○之証詞，証人戊○○或稱「被告丙○○用腳踢其身體」，或稱「丙○○並未出
    手毆打伊」，或稱「被告壬○○坐在車上，被告丙○○拿刀
    子一出來就喊說『讓他死』，或稱「壬○○、丁○○在車上
    ，丙○○下車拿一支刀子」，或稱「沒有看到壬○○，有看
    到丙○○，但沒有看到拿什麼武器」，又稱「看到丙○○在
    車上，載著一個女的」，前後指訴已有不符之處。且証人戊○○竟係在場為人毆打及妨害自由之被害人，則就本件事發
    之過程係在場親見，若果真被告丙○○等人確有在場參與本
    件犯行，衡情証人戊○○豈有為上開前後矛盾，有明顯瑕疵
    之証詞，則証人戊○○指証被告丙○○等人涉案，其真實性
    已有可疑之處。況証人戊○○與甲○○既同車，且同在事發
    現場遭人毆打、妨害自由，而被告丙○○等人又與証人戊○○、甲○○有親屬關係，則彼等就在場行兇之人究係何人，
    理應知之甚詳，然証人甲○○自警詢迄至原審審理時，均未
    指証被告丙○○等人有在場行兇，反之証人戊○○竟能指証
    被告丙○○等三人行兇，亦與常情相悖，則証人戊○○指証
    被告丙○○等三人涉案等語，即無足取。
  ３又查，証人即告訴人乙○○於警訊時係指稱「遭到被告丙○○等人三人、李春亭及其他五名男子追殺，被告丙○○等三
    人並對其實施毆打，李春亭持刀，被告壬○○將一把刀拿給
    丙○○」等語（警卷第一頁及其反面調查筆錄）；於九十四
    年一月二十四日偵查中則稱：「她（指壬○○）有下車，她
    在車上拋刀子給丁○○等人後才下車」等語（核退偵卷第一
    百零八頁訊問筆錄）；於原審審理時証稱「我看到壬○○丟
    下一刀給丁○○，是打其他人。」、「丙○○沒有打我，我
    在逃跑，我是被其他人打」等語（見原審卷二第五十一頁）
    。告訴人即證人庚○○於九十三年四月二十三日、同年七月
    二十一日警訊時雖亦指稱「被告丙○○等三人在場，且李春
    亭有持刀要刺傷伊」之情，但就被告丙○○等三人如何下手
    行凶一節，則均未指証（見警卷第十一頁反面至第十二頁、
    第十三頁反面至第十四頁調查筆錄）；嗣於九十四年一月十
    一日偵查中，証人庚○○即稱：「他（丙○○）拿刀子但是
    沒有刺，他是站在我們車子後面，一直喊『讓他死！讓他死
    ！』。（問：丁○○站在何處？）站在我們的後面，我是開
    門後跑出來才看到他們二人。」等語（見核退偵卷第八十三
    頁）。則觀之證人乙○○、庚○○就被告丙○○等三人均參
    與犯行一節，彼等証詞雖屬一致，惟彼等上開証詞亦核與証
    人甲○○、戊○○最初証述「僅有丙○○或李春亭參與」之
    詞有所扞格，則証人乙○○、庚○○上開指証之真實性，亦
    有可疑之處。且佐以被告丙○○曾於案發前控告告訴人戊○○、庚○○等傷害，告訴人戊○○、庚○○反控被告丙○○
    竊盜，該互控案件業經檢察官提起公訴，並經原審以九十二
    年度易字第二九九號竊盜等案件審理在案（該案於案發後數
    日始於九十三年四月二十日宣判），又為告訴人乙○○、戊○○、庚○○等人所是認（見警卷第二頁、第三頁反面、第
    八頁、第十二頁），並有卷附之臺灣高等法院被告前案紀錄
    表可供查證（見原審卷一第十頁至第十一頁）；而被告丁○○以告訴人乙○○無權占有其自用大貨車請求返還之民事事
    件，又在原審朴子簡易庭受理中，案發前數小時方才開庭審
    理，亦有本院朴子簡易庭九十三年度朴簡字第一四號返還所
    有物事件九十三年四月十三日下午二時三十分言詞辯論筆錄
    及民事判決等附卷可証（見原審卷一第三十七頁至第五十三
    頁）。顯見被告丙○○等三人雖與告訴人戊○○等人有兄弟
    ，伯、叔姪或姻親之親密關係，但雙方早已結怨至深，而告
    訴人戊○○、乙○○、李果源、庚○○等人上開指証，又或
    有上開互相矛盾之處，或彼此間又有不符之處，自難僅依告
    訴人戊○○、乙○○、李果源、庚○○等人上開有瑕疵之指
    証，即據為被告丙○○等三人有罪之証據，自有調查其他補
    強証據以資佐証之必要。
  (四)惟查：
  １被告丁○○曾於案發當日即九十三年四月十三日下午三時三
    十二分許因腦震盪、胸壁挫傷等傷害入財團法人長庚紀念醫
    院嘉義分院（下稱長庚嘉義分院）急診，同日七時三十分許
    始出院，有該院九十三年十月四日（九三）長庚院嘉字第八
    二一號函暨就診掛號紀錄、診斷證明書等在卷可查（核退偵
    卷第七頁至第九頁）。另依被告丁○○在該院之病歷資料、
    該院九十四年十月三日（九四）長庚院嘉字第九六三號函、
    該院九十五年四月二十日（九五）長庚院嘉字第○○四○八
    號函所載，及參酌證人即參與製作上開病歷紀錄之該院護士
    陳蓓怡於原審之證言（見核退偵卷第一百二十一頁至第一百
    三十三頁，原審卷一第二十九頁、第一百二十六頁至第一百
    二十七頁、第一百三十一頁，原審卷二第十四頁至十九頁）
    ，當日下午三時五十五分許，病患丁○○被人毆打意識清楚
    ，右手有擦傷傷口及頭部血腫，主訴頭痛、噁心，予藥物肌
    肉注射，進行腦部電腦斷層掃描、Ｘ光檢查，家屬未到，病
    患表示家屬在警局；下午五時二十分許，醫師診視病況，進
    行左側肩部Ｘ光檢查；下午五時五十八分許意識清楚，主訴
    噁心感，醫師診視後，施打一針針劑，給予藥物口服，送到
    觀察室轉入觀察區；下午七時七分許病患想回家，經醫師診
    視後准許辦理離院等情（見核退偵卷第一百三十二頁護理紀
    錄，原審卷一第二十九頁，原審卷二第十四頁至第十五頁）
    。急診期間，壬○○曾經出具電腦斷層攝影檢查同意書與該
    院（核退偵查卷第一百二十六頁）。醫師分別於當日下午三
    時五十五分許、下午五時二十分許、下午五時五十八分許開
    立醫囑單與丁○○領藥，下午六時四十六許開立醫囑單判斷
    丁○○可出院，下午七時零七分開立醫囑單指示醫院核發診
    斷證明書（核退偵卷第一百二十四頁反面）。護士陳蓓怡曾
    於當日下午六時十分許給與丁○○三種藥物服用（原審卷一
    第一百二十七頁、第一百三十一頁），平常會確認身分後無
    誤後始給予藥物服用，服用藥物後始在紀錄上打勾（原審卷
    二第十五頁）。則觀諸上開醫療紀錄，被告丁○○確曾於案
    發當日下午三時二十二分許至下午七時三十分許在醫院接受
    急診照護，被告壬○○亦曾趕赴醫院出具檢查同意書。從而
    被告丁○○、壬○○於本件事發之當日下午六時十分許，顯
    有可能於同一時間在急診室觀察區分別接受護士給藥、照護
    家人，從而被告丁○○、壬○○辯稱「彼等於事發時並不在
    場，而係在長庚嘉義分院」等語，並非無據。
  ２再者，依上開病歷資料記載，被告丁○○在急診室就醫時雖
    意識仍然清醒，可以自行活動。然經原審於九十四年十二月
    十六日親自乘坐車輛至現場進行實地勘驗，從案發地點至長
    庚嘉義分院，所需距離約為七點二公里，時間約為七分十七
    秒，有勘驗筆錄附卷可證（見原審卷一第七十一頁）。而被
    告丁○○係於當日下午六時十分許在醫院服用藥物，已如上
    述，其倘在服用藥物後立刻動身欲至事發現場，在毫不考慮
    步出醫院、上車、開車、下車等通常所需之零碎時間，當應
    在該下午六時十七分左右始得抵達，在時間上已甚為勉強。
    更何況告訴人等人均指稱參與毆打車輛高達三台、人數甚夥
    ，則以參與行凶之陣容，在對告訴人乙○○等人為搜尋、跟
    蹤、會合、出手等過程即須耗費更多時間，若再加上上開不
    予計入之部分，被告丁○○顯難於案發時離開醫院及時前往
    案發地點參與行凶。
  ３又參酌被告丁○○、丙○○二人所使用行動電話通聯紀錄所
    載（見核退偵卷第十五頁至第十九頁、第二十二頁至第二十
    七頁），被告丁○○於九十三年四月十三日下午六時一分許
    撥打電話之行動電話基地台位置係在「嘉義縣朴子市○○○
    路三○五號」，下午六時十四分許撥打電話之行動電話基地
    台位置係在「嘉義縣太保市○○○路十五號」；被告丙○○
    於九十三年四月十三日下午五時五十八分許撥打電話之行動
    電話基地台位置係在「嘉義縣朴子市○○路一八二號」，下
    午六時八分許之撥打電話之行動電話基地台位置係在「嘉義
    縣朴子市○○○路三○五號」。而「嘉義縣朴子市○○路一
    八二號五樓」、「嘉義市朴子市○○○路三○五號」、「嘉
    義市太保市○○○路十五號」等位置所設基地台之涵蓋範圍
    原皆可及長庚嘉義分院，山通路基地台現已因居民抗議拆站
    等情，有遠傳電信股份有限公司（現已合併和信電訊）九十
    四年十二月二十九日遠傳（業服）字第○九四一一一○五九
    八七號函一份在卷可稽（見原審卷一第八十六頁）。而原審
    於九十四年十二月十六日上午九時四十二分許在長庚嘉義分
    院急診室門口，要求被告丙○○撥打其000000000
    0號行動電話與其辯護人之0000000000號行動電
    話，其開始及結束之基地台位置分別為「嘉義縣朴子市○○○路三○五號」、「嘉義縣太保市○○○路十五號」，另於
    九十四年十二月十六日上午十時十三分許在案發地點要求被
    告丙○○撥打其0000000000號行動電話與其辯護
    人之0000000000號行動電話，其開始及結束之基
    地台位置均為「嘉義縣太保市○○街一八八之二十四號五樓
    之三」等情，又有卷附原審勘驗筆錄及通聯紀錄等可稽（見
    原審卷一第七十頁、第七十八頁）。
  ４然按「嘉義縣朴子市○○○路三○五號」、「嘉義縣太保市
    ○○○路十五號」、「嘉義縣朴子市○○路一八二號」等地
    基地台接收及發射信號範圍既都能夠涵蓋長庚嘉義分院，若
    通聯紀錄上顯示該等基地台位置，當不能排除使用行動電話
    者身處長庚嘉義分院之可能性。查，被告丁○○、丙○○於
    案發時撥打行動電話之基地台既屬上述三地，斯時二人自有
    可能身處醫院。另案發地點基地台位置（後潭街）與涵蓋長
    庚嘉義分院範圍基地台位置（新吉庄、太保二路、山通路）
    明顯不同，若查得涵蓋長庚嘉義分院基地台之通聯紀錄，自
    可推知使用行動電話者非在案發地點之結論。但依據被告丁○○、丙○○於案發時通聯紀錄所示，被告丁○○、丙○○
    曾於案發時撥打電話，但基地台無一與案發地點相符，準此
    ，被告丁○○、丙○○二人於案發時間身處案發地點以外地
    點，當非不可能，從而被告丙○○等人所為不在場之辯詞，
    亦非無據。
  (五)至於被告三人所舉證人賴麗玉、林志益於原審審理時雖均稱
    被告等於案發時係在長庚嘉義分院急診室內等情（見原審卷
    二第二十一頁至第二十二頁、第三十三頁至第三十四頁），
    經核與被告丙○○等三人之供述，關於入院細節，尤其證人
    均稱未見被告丁○○從急診室移動病床至觀察室，與卷內病
    歷紀錄並不相合，且長庚嘉義分院急診室與觀察室之地點乃
    分處二明顯區隔之區域，亦有該院急診室與觀察室配置圖乙
    份及照片十五幀等在卷足按（見原審卷二第一百二十九頁、
    第一百四十頁至一百四十四頁），尚難混為一談，從而証人
    賴麗玉、林志益上開證詞難謂無瑕。另被告等人均矢口否認
    在逃之同案被告李春亭有參與本件犯行，並稱案發時其人在
    桃園縣楊梅鎮新吉磚窯公司工作，其所申請之門號0000
    000000號行動電話乃由友人黃東榮使用，案發時被告
    等均利用上開電話與黃東榮聯絡購買舊衣事宜云云，並舉證
    人即李春亭公司同事王聖明為證。惟證人王聖明於原審審理
    時則一再否認與同案被告李春亭係上述磚窯公司同事（見原
    審卷二第七十九頁），被告丙○○等人就同案被告李春亭之
    供述亦有瑕疵存在。但被告丙○○、丁○○、壬○○等三人
    辯稱「於本件案發時，係在長庚嘉義分院」一節，既非無據
    ，亦如上述，自難以賴麗玉、林志益及被告丙○○等人上開
    有瑕疵之供証，尤以被告丙○○等人就同案被告李春亭有無
    涉案所為有瑕疵之供述，即認被告丙○○、丁○○、壬○○
    等人之不在場供述全無所據，並據為被告丙○○等三人不利
    之認定。
  (六)又查，門號0000000000號行動電話，自九十二年
    十二月二十二日起之裝機者一直為同案被告李春亭，從未變
    動，有台灣大哥大股份有限公司檢送之基本資料查詢在卷足
    憑（見原審卷一第五十六頁）；而該門號於案發當日下午到
    晚上時間，與被告丙○○、丁○○間有相當密集，幾乎每小
    時一至三通之通聯，又有該通聯調閱查詢單在卷可稽（見核
    退偵卷第十六頁至第十九頁、第二十三頁至第二十七頁）；
    然此部分亦僅能証明被告丙○○、丁○○二人有與同案被告
    李春亭聯繫，至於聯繫之內容為何，自難以上開查詢單所載
    之內容即可証明；況參酌被告丁○○於本件事發時既有在醫
    院急診，而被告丙○○亦在該處，同案被告丁○○與被告丁○○、丙○○又係手足至親，且為同一陣營，或因此而有緊
    密之聯繫，亦難以上開通聯情事，而認被告丙○○等三人確
    有參與本件犯行。
  (七)綜上所述，告訴人乙○○、戊○○、甲○○、庚○○等人雖
    於上揭時、地遭人妨害自由、傷害，及毀損車輛，但告訴人
    甲○○自警詢迄至原審審理時均未指証被告丙○○等三人有
    在場參與本件犯行，而告訴人戊○○之指証又前後矛盾不一
    ，告訴人乙○○、庚○○與被告丁○○、丙○○間亦有民、
    刑事訴訟糾紛持續中，雙方結怨至深，且與告訴人乙○○、
    甲○○間，就被告丙○○等三人是否有涉案之重要之點，又
    彼此間有明顯之瑕疵存在，已難據為被告丙○○等三人不利
    之証據；反之，被告丙○○等三人所辯「案發時不在場」等
    語並非無據；此外，遍查全卷又無其他証據足資佐証告訴人
    乙○○等人指証之真實性；從而依檢察官所提出之證據，均
    不足為被告丙○○等三人有罪之積極證明，亦無從說服本院
    以形成被告丙○○等三人有罪之心證。此外，復查無其他積
    極證據足証被告丙○○等三人確有公訴意旨所指之犯行，揆
    諸上開判例要旨，應認不能証明被告犯罪。
五、原審以不能證明被告丙○○等三人犯罪而諭知無罪之判決，
    核無不合，檢察官上訴意旨，仍執告訴人甲○○等人之指証
    ，而指摘原判決不當，並無理由，應予駁回。
據上論結，應依刑事訴訟法第368條，判決如主文。
本案經檢察官張太龍到庭執行職務。
中    華    民    國    95    年    10    月    25    日
                  刑事第四庭    審判長法  官  吳志誠
                                      法  官  羅心芳
                                      法  官  陳珍如
以上正本證明與原本無異。
不得上訴。
                                      書記官  岑  玢
中    華    民    國    95    年    10    月    25    日


司法院資訊處製作；財團法人民間司法改革基金會備份。
